臺灣雲林地方法院刑事判決　　　　　　　　　　　　　　九十一年度訴緝字第七號
　　公　訴　人　臺灣雲林地方法院檢察署檢察官
　　被　　　告　甲○○
右列被告因違反毒品危害防制條例案件，經檢察官提起公訴（八十九年度偵字第二二
三三號），本院判決如左：
    主  文
甲○○轉讓第二級毒品，累犯，處有期徒刑柒月。
    事  實
一、甲○○於民國（下同）八十三年間，因違反戡亂時期肅清煙毒條例案件，經臺灣
    高雄地方法院判處有期徒刑三月確定，於八十四年二月二十八日執行完畢（起訴
    書誤載為八十四年二月八日）。詎甲○○未引以為戒，又基於轉讓第二級毒品安
    非他命之犯意，於八十八年三月二十四日上午十時許，在雲林縣斗六市○○路十
    九之二號租屋處房間內，把一次安非他命量，連同吸食器供乙○○施用，而轉讓
    甲基安非他命。嗣警方於同日上午十一時四十分許，至上開處所逮捕通緝犯吳松
    哲（甲○○配偶）時，在甲○○租屋處四樓陽台上查獲乙○○，乙○○供出上情
    ，並於甲○○住處房間之床頭櫃上查獲吸食器一組、玻璃球一個、殘留有安非他
    命殘渣之夾鍊袋五個及注射針筒四支（扣押物已在吳松哲施用毒品案件中被宣告
    沒收）。
二、案經嘉義縣警察局竹崎分局報告臺灣雲林地方法院檢察署檢察官偵查起訴。
    理  由
一、被告甲○○雖矢口否認有何轉讓第二級毒品之犯行，辯稱：八十八年三月二十四
    日上午十點左右，我沒有和乙○○在我租屋處吸食安非他命，也沒有提供安非他
    命給他吸食，那天我和我先生在二樓，乙○○當天有朋友來找他，他都待在三樓
    ，沒有到我家來，警察到我住處逮捕我先生時，我剛好出去買東西，不在現場。
    惟查：
  (一)證人乙○○於前開時地為警查獲時，在嘉義縣警察局竹崎分局證述：「我有吸食
    安非他命，第一次是在八十年左右在台北縣永和市自己一個人吸食，最後一次是
    八十八年三月二十四日上午十時左右，在雲林縣斗六市○○路十九之二號吳松哲
    住處與吳松哲的太太共同吸食」，當日警方問及：吳松哲的太太（甲○○）提供
    安非他給你吸食有何代價時，乙○○答稱：「沒有任何代價，是我向她拜託讓我
    吸食的」，有證人乙○○之警訊筆錄在卷可證（見警卷第四頁背面、第五頁正面
    ）。另警方於當日採取乙○○尿液送驗結果，呈甲基安非他命陽性反應，此經本
    院調閱臺灣雲林地方法院檢察署八十八年度偵字第一九四五號被告乙○○違反毒
    品危害防制條例案件全卷查閱屬實，並有尿液代號與真實姓名對照表及嘉義縣衛
    生局煙毒尿液檢驗單各一紙在卷可憑，此與證人乙○○所供曾於查獲當日施用安
    非他命相吻合。
  (二)雖證人乙○○於偵查中改稱：「我進去他先生不在，甲○○在房間，後來他不在
    我看到吸食器我自己拿來吸。」，當檢察官追問他何以在警訊中說安非他命是被
    告給你吸食時，乙○○答稱：「這個我忘記了，但我真的沒經他同意自己拿來吸
    ，他有在場」（見偵查卷第一五頁正、背面）。之後在本院八十九年九月二十六
    日第一次開庭時結證稱：因為當時我住在三樓，查獲日當天我下去二樓找吳松哲
    時，房間內沒人，我就自行開門進去，看見甲○○他們臥室床頭櫃上的吸食器內
    有安非他命殘渣，我就自行拿打火機點火吸食，後來甲○○從樓下進來，我問她
    吳松哲是否在家，她回答說一樓有朋友要來，吳松哲在樓下等朋友，當時我拜託
    甲○○給我一些安非他命吸食，但她不答應，因為吳松哲有朋友要來，所以我不
    久就上去三樓，大概過了半小時，警察就來了；警方在製作警訊筆錄時，因為我
    頭昏昏的，也不記得我是如何回答，不過我確實有拜託甲○○，但她沒有答應給
    我吸食（見本院八十九年訴字第三一四號卷第二七、二八頁）。在本院九十一年
    五月二十四日審理時又證稱：我敲門時沒有人回應，我就自己開門進去房間，看
    到玻璃管內有安非他命放在牆壁附近，就自己拿來吸；當天我沒有看見被告，是
    我先被警察查獲，過了半小時，被告的先生才回來；因為我怕警員辦我無故侵入
    住宅罪，所以我才騙說安非他命是我拜託被告給我吸食，其實當天我確實沒有看
    到被告（見本院九十一年訴緝字第七號卷第五二、五三頁）。證人乙○○於警訊
    、偵查中及本院第一次開庭時均證稱被告當時在場，他拜託被告給他安非他命施
    用，但被告並未答應等語，然於本院審理時卻改稱查獲當日並未看見被告。另扣
    押之安非他命吸食器等物，係在被告臥室床頭櫃上之蚊香盒內查獲，從外觀上無
    法直接看出等情，亦經證人即查獲警員林旺立於本院審理時結證在卷（見前開本
    院訴字卷第二六頁），而證人乙○○於本院第一次開庭時證述安非他命及吸食器
    等物是他自行在被告臥室內床頭櫃上拿取，並點火吸食，惟於本院審理時卻證稱
    是在被告房間靠牆處發現內有安非他命之玻璃球，就自行拿來吸食。又證人乙○
    ○就其警訊中何以證稱安非他命是他拜託被告給他施用，於偵查中答稱：這個我
    忘記了，本院第一次開庭時回答：那時我頭昏昏的，也不記得我如何供述，之後
    在本院審理時則答稱：因為怕被警察偵辦無故侵入住宅罪。則證人乙○○就案發
    當日是否在被告房間內看見被告、被告吸食器等物放置之處所、及警訊中何以證
    稱安非他命是他拜託被告給他吸食等各情，翻供後所述前後矛盾不一，顯有隱諱
    不實之處。反觀他在警訊中之證述，係警員訊問他最後一次施用毒品之時間為何
    時，證人乙○○在無串供機會之情形下供出上情。衡諸一般經驗法則，當事人或
    證人案發時之供述通常較少權衡利害得失或受他人干預，較之事後翻異之詞，較
    為可信，除非可證明其更異之詞與事實更為相符，或其初供係虛偽者外，自不得
    任意捨棄初供不採（參照最高法院七十三年台上字第三九九八號判決）。案證人
    乙○○偵審中所陳既有上開矛盾之處，而又無證據證明其警訊初供係虛偽者，本
    院自無捨其初供不採，而相信其更異之詞之理。
  (三)又證人乙○○警訊中雖僅證稱安非他命是他拜託被告給他吸食，未言及是否經被
    告同意才施用。但證人乙○○於警訊中陳稱：我最後一次施用安非他命，是在被
    告住處，與被告共同吸食等語。且其於偵審中亦一再證述他確曾拜託被告給他施
    用，但被告並未答應，可見證人乙○○施用安非他命時被告在場。證人乙○○施
    用毒品時被告既然在場，參酌他們二人是在被告房間內施用安非他命；且安非他
    命及吸食器等物又係被告所有，被告對上開物品有支配權；佐以警員到被告上開
    租屋處逮捕吳松哲時，前述查獲之吸食器等物已收妥在蚊香盒內，放置在被告臥
    室床頭櫃上，前已論述等情，亦足證明證人乙○○是經被告同意才施用被告所提
    供之安非他命。
  (四)再按被告否認犯罪事實所持之辯解，經查證係屬虛偽不實時，雖不能據以為認定
    被告犯罪之積極證據，然非不得為其論罪之佐證。雖然被告一再否認警方到其租
    屋處逮捕吳松哲時她在場，但被告於警訊時已自承當時她確實在家（見警卷第一
    頁背面），且證人林旺立也證稱：「當時是我們一組員警到斗六林頭路十九之二
    號二樓查緝，吳松哲自二樓窗戶跳下逃跑，乙○○在四樓樓頂抓到，甲○○當場
    逃逸，我們確定查緝時甲○○人在屋內，因為我們當時為了抓吳松哲，人手不夠
    ，就被甲○○逃逸」等語（見上開訴字卷第二六頁）。又被告於本院審理時，對
    本院訊問她警察查獲時有無在場、何時出去買東西、來回共花多少時間時，被告
    答稱：警察查獲時我沒有在場，因為當天我先生有朋友要來，我出去買飲料、餅
    乾等物，約開十幾分鐘的車程；我十點多出去，來回差不多半小時；當天我確實
    出去買東西，回來遇到警察我就逃跑，警察沒有抓到我（見上開訴緝卷第五○、
    五三頁）。但本案警方到被告住處查緝之時間是上午十一時四十分許，有嘉義縣
    警察局竹崎分局刑事案件報告書附於偵查卷可稽，已經是被告回到住處以後的時
    間。亦足佐證被告辯稱查獲時她不在場云云，係虛偽不實。另被告就查獲之吸食
    器、玻璃球、殘留有安非他命殘渣之夾鍊袋及注射針筒等物係何人所有一節，或
    稱不知道；或稱係吳松哲所有，但她也曾用以施用安非他命；或稱是她所有，所
    供亦反覆不一，亦見被告辯解不實，不足採信。
  (五)從而，被告轉讓第二級毒品安非他命之犯行，足以認定。
二、核被告所為，係犯毒品危害防制條例第八條第二項之轉讓第二級毒品罪。被告持
    有毒品之低度行為，為其轉讓毒品之高度行為所吸收，不另論罪。被告於八十三
    年間，因違反戡亂時期肅清煙毒條例案件，經臺灣高雄地方法院判處有期徒刑三
    月確定，於八十四年二月二十八日執行完畢，有高灣高等法院被告全國前案紀錄
    表可稽，其五年內再犯本件有期徒刑以上之罪，為累犯，應依法加重其刑。本院
    審酌被告前有施用毒品及賭博等犯罪前科，並因施用毒品被交付觀察勒戒二次，
    強制戒治一次，素行不佳。又被告經本院合法傳拘未到，通緝後始被緝獲，且其
    犯後不但否認犯罪，而且還編造不在場情節，毫無悔意，犯後態度不良。惟參酌
    證人乙○○與被告熟識，此經被告及證人乙○○陳明在卷。且證人乙○○原已有
    施用毒品之習慣，有其全國前案紀錄表在卷可參，並非因被告之轉讓行為才開始
    施用毒品。又本案係因證人乙○○之央求，被告始轉讓毒品予其施用，犯罪情節
    尚非重大等情，量處如主文所示之刑。又扣案之吸食器一組、玻璃球一個及殘留
    有安非他命殘渣之夾鍊袋五個，被告雖供稱為其所有，且係供其犯罪所用之物。
    惟查上開扣押之物品業經本院於另案被告吳松哲違反毒品危害防制條例案件中宣
    告沒收銷燬之，有本院八十八年度訴字第一五四號刑事判決正本在卷可按，復經
    本院調閱上開案件卷宗查核屬實，故不另予宣告沒收，併此敘明。
據上論斷，應依刑事訴訟法第二百九十九條第二百九十九條第一項前段，毒品危害防
制條例第八條第二項，刑法第十一條前段、第四十七條，判決如主文。
本案經檢察官謝奇孟到庭執行執務。
中      華      民    國    九十一    年      六      月      七      日
                                      臺灣雲林地方法院刑事第一庭
                                          審判長法官  康  樹  正
                                                法官  吳  福  森
                                                法官  蔡  碧  蓉
右正本證明與原本無異。
如不服本判決，應於判決送達後十日內向本院提出上訴狀( 應附繕本 )。
                                              書記官  賴  成  育
中      華      民      國    九十一    年      六      月      七      日
附錄本案論罪科刑法條
毒品危害防制條例第八條第二項
轉讓第二級毒品者，處六月以上五年以下有期徒刑，得併科新台幣七十萬元以下罰金
。
